# 安全生产费使用范围

提问人：ivancheng 时间：2015-05-19 19:49:20
建设工程施工企业安全费用应当按照以下范围使用： （一）完善、改造和维护安全防护设施设备支出（不含“三同时”要求初期投入的安全设施），包括施工现场临时用电系统、洞口、临边、机械设备、高处作业防护、交叉作业防护、防火、防爆、防尘、防毒、防雷、防台风、防地质灾害、地下工程有害气体监测、通风、临时安全防护等设施设备支出； （二）配备、维护、保养应急救援器材、设备支出和应急演练支出； （三）开展重大危险源和事故隐患评估、监控和整改支出； （四）安全生产检查、评价（不包括新建、改建、扩建项目安全评价）、咨询和标准化建设支出; （五）配备和更新现场作业人员安全防护用品支出； （六）安全生产宣传、教育、培训支出； （七）安全生产适用的新技术、新标准、新工艺、新装备的推广应用支出； （八）安全设施及特种设备检测检验支出； （九）其他与安全生产直接相关的支出。
从使用范围上来看，大部分是预防性支出，但是在实务中仍无法完全避免安全事故的发生，那么因安全事故发生而导致的对人身伤害的赔偿是否可以纳入安全生产费的使用范围？

回答人：chenyiwei
不可以。安全生产费是“企业按照规定标准提取在成本中列支，专门用于完善和改进企业或者项目安全生产条件的资金”，不得用于发生安全事故后的赔偿支出。